【裁判字號】    91,訴,1584
【裁判日期】    920328
【裁判案由】    毒品危害防制條例
【裁判全文】
臺灣桃園地方法院刑事判決                        九十一年度訴字第一五八四號
    公  訴  人  臺灣桃園地方法院檢察署檢察官
    被      告  甲○○
右列被告因違反毒品危害防制條例案件，經檢察官提起公訴（九十一年度偵字第一五
０四號），本院判決如左︰
    主  文
甲○○連續施用第一級毒品，處有期徒刑柒月。扣案之第一級毒品海洛因壹包（淨重
零點壹公克，包裝重零點貳壹公克）、含第一級毒品海洛因成分之香菸貳支，均沒
收銷燬之。又連續施用第二級毒品，處有期徒刑陸月。應執行有期徒刑壹年。扣案之
第一級毒品海洛因壹包（淨重零點壹公克，包裝重零點貳壹公克）、含第一級毒品
海洛因成分之香菸貳支，均沒收銷燬之。
    事  實
一、甲○○前因施用毒品案件，經本院裁定（八十八年毒聲字第七八００號）送觀察
    、勒戒後，認無繼續施用毒品傾向，經台灣桃園地方法院檢察署檢察官於八十九
    年一月十一日（起訴書誤載為八十八年十二月二十四日），以八十八年度毒偵字
    第二二五八號不起訴處分確定。又因施因毒品案件，經本院裁定（八十九年毒聲
    字第七四六八號、九十年毒聲字第二一八二號）送觀察、勒戒後，認有繼續施用
    毒品傾向，再經本院裁定（九十年毒聲字第二三九一號）令入戒治處所施以強制
    戒治，並經台灣桃園地方法院檢察署檢察官於九十年六月十二日，以八十九年毒
    偵字第五四九二號、九十年毒偵字第一八六九號聲請簡易處刑，嗣經本院於九十
    年六月十二日，以九十年壢簡字第六八五號判處有期徒刑六月確定，前開強制戒
    治並於九十一年六月三日期滿。詎甲○○仍不知悔改，復又分別基於施用第一級
    毒品海洛因及第二級毒品安非他命之概括犯意，自民國九十一年六月十五日起至
    同年月十九日止，連續在其位於桃園縣平鎮市○○路二五巷一弄一號住處，分別
    非法施用海洛因及安非他命各多次。嗣於九十一年六月二十一日晚間十一時許，
    為警在桃園縣中壢市○○路六０六巷二十七號當場查獲，並自甲○○身上扣得甲
    ○○所有供其施用毒品所用之海洛因一包（淨重０．一三公克，包裝重０．二一
    公克））及摻有海洛因之香菸二支。經本院依聲請再以裁定（九十一年毒聲字第
    一七六五號）令入戒治處所施以強制戒治。
二、案經桃園縣警察局中壢分局移送臺灣桃園地方法院檢察署檢察官偵查起訴。
    理  由
一、右開犯行，業據被告甲○○迭於警、偵訊及本院審理時供認不諱，且被告於九十
    一年六月二十二日上午八時十分許經警採集其尿液送請鑑驗結果，呈嗎啡及安非
    他命陽性反應，有桃園縣衛生局不法藥物尿液檢定書乙紙附卷可稽。而扣案之白
    粉一包及香菸二支經送請鑑定結果，認白粉含有毒品海洛因成份（淨重０．一三
    公克，包裝重０．二一公克）、香菸二支含有煙毒海洛因成份，亦有法務部調查
    局調科壹字第０八０００五四六八號鑑定通知書及國防部憲兵司令部刑事鑑識中
    心九十二年二月六日（九二）宇鑑字第０一０八九號鑑驗通知書各一份在卷可憑
    ，復有海洛因一包及摻有海洛因之香菸二支扣案可佐，堪認被告自白與事實相符
    ，自堪採為有罪判決之依據。次查被告甲○○前因施用毒品案件，經本院裁定送
    觀察、勒戒後，認無繼續施用毒品傾向，經台灣桃園地方法院檢察署檢察官於八
    十九年一月十一日，以八十八年度毒偵字第二二五八號不起訴處分確定。再因施
    因毒品案件，經本院裁定送觀察、勒戒後，認有繼續施用毒品傾向，再經本院裁
    定令入戒治處所施以強制戒治，並經台灣桃園地方法院檢察署檢察官於九十年六
    月十二日，以八十九年毒偵字第五四九二號、九十年毒偵字第一八六九號聲請簡
    易處刑，嗣經本院於九十年六月十二日，以九十年壢簡字第六八五號判處有期徒
    刑六月確定，前開強制戒治並於九十一年六月三日期滿等情，有卷附台灣桃園地
    方法院檢察署刑案資料查註紀錄表、臺灣高等法院被告全國前案紀錄表可按，其
    於五年內三犯毒品危害防制條例第十條第一、二項之罪甚明，事證明確，被告犯
    行洵堪認定，應依法論科。
二、核被告甲○○所為，係犯毒品危害防制條例第十條第一項之施用第一級毒品罪、
    同條例第十條第二項之施用第二級毒品罪。被告施用第一、二級毒品前之持有第
    一、二級毒品行為，本應以持有論，惟持有後進而施用，其持有之低度行為應被
    施用之高度行為所吸收，故不再論其非法持有第一、二級毒品罪。被告多次施用
    第一級毒品海洛因及第二級毒品安非他命之犯行，均時間緊接，方法相同，復均
    觸犯構成要件相同之罪名，顯係基於概括犯意為之，均依連續犯規定論以一罪，
    並均依法加重其刑。所犯上開二罪，犯意各別，行為互殊，應分論併罰。爰審酌
    被告甫於八十八年間經執行觀察、勒戒處分及強制戒治處分，猶不知悔改，仍有
    繼續施用毒品之行為，顯見其意志不堅，惟施用毒品係自戕之行為，尚無害及他
    人併其犯後坦承犯行，態度良好等一切情狀，分別量處如主文所示之刑，並定應
    執行刑，以示懲儆。扣案之第一級毒品海洛因一包（淨重０．一三公克，包裝重
    ０．二一公克），及摻有海洛因之香菸二支（毒品海洛因與香菸無法析離），均
    為查獲之毒品，應依毒品危害防制條例第十八條第一項前段沒收銷燬之。
據上論斷，應依刑事訴訟法第二百九十九條第一項前段，毒品危害防制條例第十條第
一項、第二項、第十八條第一項前段，刑法第十一條前段、第五十六條、第五十一條
第五款，判決如主文。
本案經檢察官邱曉華到庭執行職務。
中      華      民      國      九十二      年    三    月    二十八    日
                                台灣桃園地方法院刑事第三庭
                                    法  官  林惠霞
右正本證明與原本無異。
如不服本判決，應於判決送達後十日內向本院提出上訴狀。
                                    書記官  吳仁心
中      華      民      國      九十二    年      四      月     二     日
附錄本案論罪科刑法條全文：
毒品危害防制條例第十條第一項：
  施用第一級毒品者，處六月以上五年以下有期徒刑。
  施用第二級毒品者，處三年以下有期徒刑。


司法院資訊處製作；財團法人民間司法改革基金會備份。
